臺灣板橋地方法院民事判決　九十年度訴字第二一四九號
　　原　　　告　丙○○
　　被　　　告　甲○
　　　　　　　　乙○○
右當事人間請求清償債務事件，本院判決如左：
    主    文
被告應給付原告新台幣貳佰柒拾萬元，及自民國九十一年六月二十日起至清償日止按
年息百分之五計算之利息。
原告其餘之訴駁回。
訴訟費用由被告負擔百分之九十六，其餘由原告負擔。
本判決第一項於原告以新台幣玖拾萬元供擔保後，得假執行。但被告如於假執行程序
實施前以新台幣貳佰柒拾萬元預供擔保後，得免假執行。
    事    實
甲、原告方面：
一、聲明：求為判決被告應給付原告新台幣（下同）二百八十萬元，及自民國八十九
    十二月一日起按年息百分之五計算之利息。並陳明願供擔保請准宣告假執行。
二、陳述：
    (一)兩造間訂借款協議書：協議借款二百八十萬元，為甲○所有位於台北縣中和市
      ○○段八十八地號土地上興建四層樓房屋，並中途變更名義，登記乙○○為起
      造人之名義，現該房屋（台北縣中和市○○路四五九巷一弄十八號）建造完成
      並辦理第一次建物總登記完成，登記完成日為八十九年十一月十三日，被告依
      協議應向銀行貸款返還借款二百八十萬元，經原告多次催討，債務人藉故拖延
      ，置之不理。
    (二)本件原告依據兩造間於八十六年六月二十一日所簽訂之協議書請求被告清償債
      務，與系爭房屋之承攬契約係屬二事。事實上，兩造簽訂上開協議書募足建屋
      款項後，即由訴外人卓群連同被告乙○○、與陳崑泉成立承攬契約，是工程款
      之有無給付，承攬工程有無遲延，應屬卓群、乙○○與陳崑泉間之關係，與原
      告無涉，被告執應於另一法律關係中對抗相對人之事由對抗原告，顯無理由。
      矧工程款若未依約給付陳崑泉，系爭房屋根本無由建築完成，今系爭房屋既已
      落成，被告卻要求須證明給付工程款，非但因屬另一法律關係而根本無關，且
      事實明確，顯無證明之必要。
    (三)按爭協議書第五條固約定：「直至乙方（即被告）辦理保存登記取得權狀後並
      向銀行貸款償還甲方」，然保存登記已辦竣，房屋權狀已置於代理書，處於被
      告隨時可領取並辦理貸款之狀態，被告竟無故遲遲不前往領取，亦不辦理貸款
      ，企圖阻止第五條所約定之條件成就，以免除其返還責任，依民法第一百零一
      條第一項規定，應視為條件已成就，被告自應負償還責任。
    (四)原告確實已依據兩造間之協議書及附註協議事項給付營建費用五百六十萬一千
      六百八十六元予系爭房屋之承攬人及水電承包商等，茲將該等金額實際給付情
      形列明於後：依系爭房屋之承攬契約書第四條約定，系爭房屋之工程款總價為
      四百八十萬元，其中結構體部分由承攬人陳崑泉施作，該部分工程款二百九十
      七萬元亦由渠於八十七年七月二十一日至八十八年六月一日分次領取。詎系爭
      房屋之結構體完成後，居住台北縣之陳崑泉因九二一地震發生而無暇繼續承攬
      事務，遂由陳依代為僱工完成剩餘工程，如外牆磁磚、室內隔間、室內地磚
      、浴廁磁磚、屋頂防水、室內外門窗、衛浴返備、室內油漆、巷道路面舖設、
      證照核發、水電接通等，該等部分之工程款一百八十一萬三千三百亦交由陳依
      領取，總計支付陳崑泉及陳依共四百七十八萬三千三百元，除此之外，系
      爭房屋之水電工程另交由劉連財及賴文釗承包，共給付渠等六十萬元，再另上
      八十七年十一月二十一日給付台北自來水事業處二十一萬八千三百六十八元，
      總計水電部分費用八十一萬八千三百六十八元，綜上所述，原告支付承攬人、
      水電承包商及台北自來水事業處等之工程費用計五百六十萬一千六百六十八元
      ，是原告既已依據給付所有工程款，被告自應依系爭協議書第五條之約定負償
      還原告代墊款項之責任。
三、證據：提出協議書、土地與建物登記簿謄本、建物所有權狀、原告支付營建費用
    之所有支票及實際付與何人之明細表各一件為證。並聲請訊問證人陳依、范如
    華、陳崑泉。
乙、被告方面：
一、聲明：求為判決駁回原告之訴及其假執行之聲明。並陳明如受不利益判決，願供
    擔保請准宣告假執行。
二、陳述：
    (一)被告甲○固有於八十六年六月二十一日及八十七年一月二十四日與原告簽定協
      議書及附註協議事項，雙方就位於台北縣中和市○○段四七、四八、八九、九
      ０地號土地，協議共同營建四樓公寓，且因被告營造資金短缺，暫由原告代墊
      ，原告同意無息借貸被告。直至被告房地辦理保存登記取得權狀後並向銀行貸
      款償還之。足見，本件借貸係以「被告之房地辦理保存登記取得權狀後，向銀
      行貸款」為返還期限。然查本件被告之房地雖已於八十九年十月十三日辦理保
      存登記，惟被告迄今仍未取得權狀，致無法向銀行貸款償還。從而，被告就系
      爭借款之返還期限尚未屆至。則原告請求被告清償系爭債務，應無理由。
    (二)復按消費借貸，因金錢借貸為要物契約，則當事人主張有金錢借貸關係存在，
      自須就其已交付金錢之事實負舉證責任。查本件借貸係由原告為被告代墊營造
      房屋資金，而本件營造工程承攬人為陳崑泉，有承攬合約書可稽。惟被告否認
      原告有代墊工程款予承攬人陳崑泉之情事，則原告自應就其已代墊工程款予陳
      崑泉之事實負舉證責任，否則其請求即無理由。
    (三)另依承攬契約書第五條付款辦法三、四分別規定：全部工程完工，經正式驗收
      合格後付清尾款。且承攬人同意預留百分之五為保固期間之保證款，交屋一年
      後由建主（即卓群、乙○○）無息付清承攬人（見被保二承攬契約書第五條第
      三、四項）。查本件營造工程迄今從未有人通知被告驗收，因此，被告尚無需
      給付承攬人陳崑泉工程尾款，且被告尚可保留工程總價百分之五之保證期間保
      證款，於交屋壹年後，無任何違約情形下，再無息付清承攬人。而本件營造工
      程陳崑泉非但未依約「全部工程不論晴雨限於自簽約起（八十七年九月二十日
      ）八個月（即八十八年二月二十日）內完工，並於限期內負責請領使用執照」
      （見被證二承攬契約書第六條第二項），而後直至八十九年六月三十日始取得
      使用執照（詳被證三），已遲延一年半，且迄今未交屋於被告。則被告自仍無
      給付承攬人陳崑泉工程尾款及保留款，更何況承攬人陳崑泉根本未依據承攬契
      約之估價單內容施工，因此，在瑕疵未補正前，被告則對承攬人陳崑泉之工程
      款實施同時履行抗辯，暫時拒絕給付。從而原告亦不得為被告代墊工程款，若
      有代墊亦與被告無關。
三、證據：協議書及附註協議事項影本、承攬合約書、使用執照各一件為證。
    理    由
一、本件原告起訴主張：被告甲○、乙○○於八十六年六月二十一日及八十七年一月
    二十四日與原告簽定協議書及附註協議事項，雙方就位於台北縣中和市○○段四
    七、四八、八九、九０地號土地，協議共同營建四樓公寓，且因被告營造資金短
    缺，暫由原告代墊，原告同意無息借貸被告，直至被告房地辦理保存登記取得權
    狀後並向銀行貸款償還之，現該房屋（即台北縣中和市○○路四五九巷一弄十八
    號）建造完成並辦理第一次建物總登記完成，登記完成日為八十九年十一月十三
    日，被告依協議應向銀行貸款返還借款二百八十萬元，經原告多次催討，被告藉
    故拖延，置之不理，爰依據協議書之法律關係請求被告返還二百八十萬元及法定
    遲延利息等語。被告則以：本件借貸係以被告之「房地辦理保存登記取得權狀後
    向銀行貸款」為返還期，然查被告之房地雖已於八十九年十月十三日辦理保存登
    記，惟被告迄今仍未取得權狀，致無法向銀行貸款償還，是被告就系爭借款之返
    還期限尚未屆至；又本件借貸係由原告為被告代墊營造房屋資金，而本件營造工
    程承攬人為陳崑泉，有承攬合約書可稽，惟被告否認原告有代墊工程款予承攬人
    陳崑泉之情事，則原告自應就其已代墊工程款予陳崑泉之事實負舉證責任，否則
    其請求即無理由；另依承攬契約書第五條付款辦法三、四分別規定：全部工程完
    工，經正式驗收合格後付清尾款。且承攬人同意預留百分之五為保固期間之保證
    款，交屋一年後由建主（即卓群、乙○○）無息付清承攬人（見被保二承攬契約
    書第五條第三、四項），查本件營造工程迄今從未有人通知被告驗收，因此，被
    告尚無需給付承攬人陳崑泉工程尾款，且被告尚可保留工程總價百分之五之保證
    期間保證款，於交屋壹年後，無任何違約情形下，再無息付清承攬人，而本件營
    造工程陳崑泉迄今未交屋於被告，則被告自仍無給付承攬人陳崑泉工程尾款及保
    留款，更何況承攬人陳崑泉根本未依據承攬契約之估價單內容施工，在瑕疵未補
    正前，被告則對承攬人陳崑泉之工程款實施同時履行抗辯，暫時拒絕給付，是原
    告亦不得為被告代墊工程款，若有代墊亦與被告無關云云，資為抗辯。
二、原告是否依據附註協議事項之約定給付工程款五百六十萬元部分：
    (一)經查原告主張兩造間就位於台北縣中和市○○段四七、四八、八九、九０地號
      之土地，協議共同營建四樓公寓，且因被告營造資金短缺，暫由原告代墊，原
      告同意無息借貸被告，直至被告房地辦理保存登記取得權，並約定總營建費用
      為五百六十萬元（包括水電接通不含燈具），雙方各付一半，付款方式為一樓
      頂板完成付八十萬元，二樓頂板完成付八十萬元，三樓頂板完成付八十萬元，
      四樓頂皮完成付八十萬，屋頂及外、內墻完成付八十萬，使用執照核准付八十
      萬元，水電接通交屋付八十萬元之事實，已據提出兩造分別於八十六年六月二
      十一日與八十七年一月二十四日所簽訂之協議書與附註協議事項等件為證，復
      為被告所不爭執，自堪信為真實。
    (二)復查原告主張自八十七年七月二十一日起至九十年五月二十一日止分別給付台
      北自來水事業處及承攬人陳崑泉、陳依、劉連財、賴文釗合計五百六十萬一
      千六百六十八元之事實，亦據其提出營建費用細明表一件為證，核與證人陳崑
      泉與陳依到庭證述情相符，亦堪信為真實。
    (三)被告雖辯稱：其係與陳崑泉訂定承攬契約，約定工程總價為四百八十萬元，原
      告如有代墊工程款，須證明代墊多少工程款項予陳崑泉，否則，陳崑泉如拿原
      承攬契約向被告請款，被告將受雙重損失云云。惟查陳崑泉因八十八年間九二
      一地震發生後無法繼續承攬契約，乃由陳依代表陳崑泉完接手，陳崑泉部分
      約可領近三百萬元之工程款，並由陳依結清所有款項，目前對於被告並無任
      何工程款請求權，已據證人陳崑泉於本院九十一年六月十九日審理到庭證述甚
      詳，核被告所辯有遭陳崑泉拿原承攬契約請求工程款之虞云云，顯屬無據，不
      足採信。
三、被告抗辯未取得系爭房所有權狀及未經交屋部分：
    (一)經查被告所應分得台北縣中和市○○路四五九巷一弄十八號房屋，業經於八十
      九年十月十三日辦理保存登記，並登記被告乙○○為所有權人，有建物登記簿
      謄本與建物所有權狀各一件在卷可證。
    (二)復查證人范如華於本院九十一年一月二十九日審理時到庭證稱：「（法官問：
      關於本案最先是何人找你的？）是甲○他們先找我們的，因為土地在我事務所
      後面，他們是因為土地上面要改建，已經動工以後才委託我的，委託我辦理土
      地合併、分割、建物保存登記。（法官問：原告這方面？）是一個叫陳依，
      其實陳與王一起來的，王認識我，因為算是鄰居，陳依是代工建房子的，將
      來房子建好都由他提供資料。（法官問：後來房子是否有建好？）有。房屋八
      十九年就完工了。我們是在八十九年十月十三日領到房屋所有權狀。辦好後，
      因為王要辦貸款，登記名義人是不聖愛的名字，產權辦好我是用電話通知雙方
      ，原告我是通知陳先生，被告部分是我打電話到他家裡通知，是誰接的電話我
      不記得，但是我記得很清楚，乙○○要貸台灣省輔助人民申請貸款自購住宅，
      但是因為坪數超過規定，所以不能貸這種貸款。因為乙○○他本人在安泰保險
      上班，我有把地籍圖、土地登記簿謄本、建物登記謄本、狀權影本、平面圖等
      交給乙○○申請，乙○○他要拿去公司估價。八十九年十月二日有聲請過一次
      謄本，八十九年十一月一日乙○○要申請貸款。他來我就將資料給他。（原告
      訴訟代理人問：乙○○原先有委託你去探詢銀行有關台灣省輔助人民申請貸款
      ？）王他有問我，我就直接跟他說他不符合，我有問幾家銀行，但他認為利率
      太高。... （被告訴訟代理人問：乙○○何時去找你要權狀？）權狀下來以後
      ，但是我跟他說正本應該雙方把款項結清。（被告訴訟代理人問：原告有請你
      電話通知乙○○一起來辦理權狀？）有。（被告訴訟代理人問：通知何人？）
      乙○○及他母親。（被告訴訟代理人問：款項沒有結清，是否就不能給權狀？
      ）對，陳先生說工程款尚未結清就不能給權狀。」亦堪信為真實。
    (三)被告雖抗辯：證人范如華有證稱工程款沒有結清就不能給權狀，致無法向銀行
      貸款償還，被告就系爭借款之返還期限尚未屆至云云。惟查依據兩造協議書第
      五條之約定：「乙方（即被告）因營造資金短缺，暫由甲方（即原告）代墊，
      甲方同意無息借貸乙方，直至乙方辦理保存登記取得權狀後並向銀行貸款償還
      甲方」。則被告清償原告代墊款項之法方係由被告持建物所有權狀向銀行辦理
      貸款，再由銀行將貸款金額撥給原告，至為明確，否則，任令被告將建物所有
      權狀取走，逕將建物出售予第三人或借貸匯入自已帳戶，原告之代墊款將失所
      擔保，豈得事理之平？是證人范如華既係受兩造委任之代書，於被告未清償原
      告代墊款之場合，拒絕被告任意將建物所有權狀取走，自無不合，必證人范如
      華受原告之指示拒絕以被告之建物所有權狀辦理貸款清償原告之代墊款，始能
      認不符合兩造約定協議書第五條約定之還款條件。復查被告所有系爭房屋之所
      有權狀仍由證人范如華保管，處於隨時可向銀行辦理貸款清償原告代墊款項之
      狀況，被告因未向銀行辦理貸款清償原告之代墊款項，使兩造協議書第五條約
      定之還款條件無法成就，參酌民法第一百零一條第一項之規定，自應認兩造所
      約定之還款條件業已成就。
    (四)被告雖又辯稱：陳崑泉就系爭房屋並未交屋，且水電也未接通，主張同時履行
      抗辯云云。惟查系爭房屋建造完成後，陳崑泉因不知道鑰匙要給何人，乃將鑰
      匙放在隔壁之事實，業據證人陳依於本院審理時證述甚明，且被告亦曾進入
      系爭房屋內拍攝，亦有被告提出之現照片八紙附卷可稽，參酌民法第二百四十
      一條第一項之規定：「有交付不動產義務之債務人，於債權人遲延後，得拋棄
      其占有。」陳崑明顯已拋棄系爭房屋之占有，而被告既可使用鑰匙進入系爭房
      屋內，則陳崑明拋棄占用之意思表示顯為被告所知悉，自堪信系爭房屋已處於
      被告可支配與管領之狀態，應認系爭房屋目前已完成交屋手續，雖被告因認該
      屋尚有瑕疵存在而使用系爭房屋，仍無礙於系爭房屋已處於被告可支配與管領
      狀態之事實，核被告所辯：系爭房屋尚未交屋云云，顯非事實。復查系爭房屋
      業已取得使用執照，有被告提出之使用執照一件在卷可證，而取得使用執照之
      房屋以接通水電為常態事實，未接通水電為變態事實，被告自應就其所抗辯系
      爭房屋未接通水電之變態事實負舉責任，核被告空言抗辯：系爭房屋未接通水
      電云云，顯非實在，不足採信。
四、被告抗辯系爭房屋有瑕疵部分：
    (一)被告雖又辯稱：系爭承攬工程尚有部分未完工，其一為內部廚房部分及外牆部
      分還沒有貼磁磚，其二為水電未接通亦未交屋，被告可對承攬人主張同時履行
      抗辯，依據兩造附註協議事項之約定，原告不得代墊此兩部分合計一百六十萬
      元之款項云云。惟查依據兩造附註協議事項之約定，原告係分階段代墊工程款
      項，即一樓頂板完成付八十萬元，二樓頂板完成付八十萬元，三樓頂板完成付
      八十萬元，四樓頂皮完成付八十萬，屋頂及外、內墻完成付八十萬，使用執照
      核准付八十萬元，水電接通交屋付八十萬元，已證述如前。被告既僅對水電接
      通交屋之八十萬元，及屋頂及外、內墻完成之八十萬代墊款有爭執，則其餘無
      爭執之四百萬元工程款，即不得對承攬人主張同時履行抗辯，而應依兩造所簽
      訂協議書之約定由被告分擔一半即二百萬元，並以系爭房屋向銀行貸款之方式
      清償，是被告以系爭承攬工程有一百六十萬元之爭執無由，拒絕清償兩造所不
      爭執之原告二百萬元代墊款，顯然乖離法理與事理，不足採信。至於被告爭執
      之一百六十萬元，關於水電未接通與未交屋之八十萬元部分，其不足採信之理
      由已詳述如前，爰就被告所抗辯內部廚房部分及外牆部分還沒有貼磁磚部分析
      述如次。
    (二)被告抗辯系爭房屋內部廚房及外牆有部分還沒有貼磁磚之事實，核與證人陳依
      於本院九十一年六月十九日審理時證述：外牆部分沒有貼磁磚是因為沒有辦
      法貼，廚房部分沒有貼磁磚是因被告廚房要外移才沒有貼等語相符，自堪信被
      告此部分之抗辯為真實。經查系爭房屋廚房未貼磁磚部分，證人陳依雖證稱
      被告廚房要外移才沒有貼等語，但為被告所否認，且廚房部分貼磁磚之費用既
      列計於被告與陳崑泉簽訂之承攬契約估價單上，縱令被告嗣後不欲施作該部分
      之工程，衡情應會與陳崑泉論及該部分之扣款事宜，是於兩造就免貼廚房磁磚
      扣款事宜談妥前，難認被告就廚房未貼磁磚已為同意。復查施作系爭房屋廚房
      磁磚工程，據證人陳依於本院審理時估價結約需十萬元，並表示同意扣款十
      萬元，已較被告與陳崑泉所簽訂承攬契約估價單號碼所列廚房內牆貼磁磚四
      萬八千八百二十五元為高，本院因認被告因系爭房屋廚房未貼用磁磚部分至多
      受有十萬元之損害。至於被告抗辯部分外牆未貼磁磚，經證人陳依於本院審
      理時證稱係沒有辦法貼，並非不貼等語，因此部分從被告與陳崑泉所簽訂之承
      攬契約無法看出該部分之外牆是否列入估價範圍，被告未能舉證未貼磁磚之外
      牆部分在原承攬契約施作範圍內，是被告抗辯：外牆有部分未貼磁磚乃未完工
      云云，難謂有據，洵無可採。
    (三)經查被告與陳崑泉簽訂承攬契約，約定承攬工程由陳崑泉按實進度申請該項完
      成部分工程款如附表（即估價單）所示，有被告於八十七年九月二十日與陳崑
      泉簽訂之承攬契約在卷足憑，與兩造附註協議事項約定之付款方式，即一樓頂
      板完成付八十萬元，二樓頂板完成付八十萬元，三樓頂板完成付八十萬元，四
      樓頂皮完成付八十萬，屋頂及外、內牆完成付八十萬，使用執照核准付八十萬
      元，水電接通交屋付八十萬元，並不相同，是被告對於陳崑泉未能依據承攬契
      約施作之廚房未貼磁磚損害十萬元部分，僅能在該範圍內對陳崑泉主張同時履
      行抗辯，但原告依據兩造附註協議事項之約定，在屋頂及外、內牆完成（解釋
      上當然包括廚房）前固有權不代墊八十萬元，但原告如不拒絕付款，其法律效
      果為何則有深入說明之必要。按被告因陳崑泉未施作廚房貼磁磚之工程，僅能
      在十萬元之範圍內主張同時履行抗辯，對於陳崑泉其餘已施作涵蓋在屋頂及外
      、內牆工程之七十萬元部分則不得主張同時履行抗辯，原告依據兩造間簽訂之
      附註協議事項固得在八十萬元範圍內拒絕代墊，惟如拒絕代墊，因被告本身並
      無資力可支付其餘七十萬元之工程款，可能導致陳崑泉無法獲得應得之工程款
      報酬而停止承攬工程，而原告係與被告共同營建系爭四樓公寓，將因陳崑泉停
      止承攬工程遭受無法取得完工房屋之損害，因此，原告於屋頂及外、內牆完成
      前得拒絕給付八十萬元工程款為其權利，而非義務，被告於無法對於陳崑泉主
      張同時履行抗辯之場合，不得強制原告行使拒絕代墊工程款之權利。是原告代
      墊屋頂及外、內牆之工程款八十萬元後，即得請求被告分擔其中半數即四十萬
      元，但被告得就其中十萬元對於陳崑泉行使同時履行抗辯權，並無由原告代墊
      之必要，應自被告應分擔之代墊款項中扣除。
    (四)被告雖另辯稱：承攬人陳崑泉同意預留百分之五為保固期間之保證款，交屋一
      年後由建主無息付清承攬人云云。惟查陳崑泉同意預留百分之五為保固期間之
      保證款，但須建主開立支票，並於交屋一年後付清，參酌被告與陳崑泉所簽訂
      承攬契約書第五條第四款之約定至明，因此，百分之五之保證款必須由被告乙
      ○○與卓群（即建主）開立一年後之遠期支票予陳崑泉之方法支付，否則，依
      據同條第二款之約定，應按陳崑泉實際完成部分給付工程款，而被告並未以開
      立遠期支票之方式支付百分之五之尾款，是原告按陳崑泉實際完成部分給付工
      程款並無不當，核被告抗辯百分之五之尾款得於交屋後一年再付云云，顯屬無
      據，不足採信。
    (五)綜上所述，原告已代墊工程款五百六十萬一千六百六十八元，被告依據兩造協
      議書之約定原應負擔五百六十萬元之一半即二百八十萬元，惟原告代墊款中之
      十萬元部分，被告得對承攬人主張同時履行抗辯權，無由原告代墊之必要，應
      予扣除，是原告得請求被告返還之代墊款為二百七十萬元。末查原告係於九十
      年五月三十一日始代墊五百六十萬一千六百六十八元，業據其提出營建費用明
      細表一紙為證，因系爭工程承攬契約係由被告出名與陳崑泉簽訂，於原告未全
      數代墊前被告隨時有受承攬人追償之可能，因此，被告雖於八十九年十月間即
      處於可至銀行辦理貸款清償原告代墊款之狀態，仍應認須至原告已代墊全數工
      程款後始有清償原告代墊款之義務。而原告於代墊全數工程款後並未通知被告
      ，係於九十一年五月八日始提出營建費用明細，並於九十一年六月十九日始偕
      同證人陳崑泉到庭結證：對被告無工程款請求權等語，應認被告於九十一年六
      月十九日始確知原告已代為給付全數工程款，而有持系爭建物所有權狀向銀行
      貸款清償原告代墊款之義務，被告亦自知悉後之翌日起始負遲延給付責任。
五、從而，原告依據協議書之法律關係請求被告給付二百七十萬元，及自九十一年六
    月二十日起至清償日止按年息百分之五計算之利息，為有理由，應予准許，逾此
    之請求，即屬無據，應予駁回。又兩造均陳明願供擔保請准為假執行或免予假執
    行之宣告，就原告勝訴部分，核無不合，爰分別酌定相當擔保金額准許之，至於
    原告敗訴部分，其假執行之聲請亦失所附麗，應併予駁回。
六、結論：原告之訴一部為有理由，一部為無理由，依民事訴訟法第七十九條但書，
    第三百九十條第二項、第三百九十二條，判決如主文。
中　　　華　　　民　　　國　　九十一　　年　　　七　　　月　　　三　　　日
                                臺灣板橋地方法院民事第三庭
~B法　　　官　何君豪
右為正本係照原本作成
如對本判決上訴，須於判決送達後廿日內向本院提出上訴狀
中　　　華　　　民　　　國　　九十一　　年　　　七　　　月　　　三　　　日
~B法院書記官　王麗珍
